





YAMTAN ROBERTO NAGATA TEJADA

QUIEN SOY

Bachiller en Ingeniería Geológica. Con experiencia en el uso de lenguajes de programación para la automatización de tareas recurrentes. Generación de aplicativos para gestionar bases de datos. Capacidad para liderar y trabajar en equipo, disposición para aprender y enfrentar nuevos retos.

PROGRAMAS

Programación:

Python, Visual Basic, Java Script

Estimación de Recursos:

Datamine Studio RM

Modelamiento Geológico:

Leapfrog Geo

Gestión y captura de información:

Microsoft SQL Server, GVMapper

IDIOMAS

Español (Lengua natal) Inglés (Dominio técnico)

REFERENCIAS

David VARGAS MACHUCA BUENO

Cía Minera Volcan

Geólogo Senior Estimación de Recursos

Teléfono: 986 765 981

E-mail: dvargas@volcan.com.pe

Juan BARZOLA ESTRELLA

Cía Minera Buenaventura Jefe de Base de Datos Geología

Teléfono: 942 133 784

E-mail: juan.barzola@buenaventura.pe

EXPERIENCIA PROFESIONAL

De 06/08/2018 Al 25/12/2019 (Pasco-Perú)

COMPAÑÍA MINERA VOLCAN

Practicante Profesional de Recursos Minerales Logros:

- o Implementé aplicativos en VBA para optimizar procesos relacionados con la BBDD y Topografía.
- o Realicé mensualmente la estimación de corto plazo, enfocándome en optimizar el tiempo.
- o Desarrollé aplicativos en JavaScript para llevar a cabo procesos repetitivos en la estimación de

De 01/07/2017 Al 24/05/2018 (Arequipa-Perú)

COMPAÑÍA DE MINAS BUENAVENTURA

Ingeniero Geólogo (Entrenamiento) Logros:

- o Generé e interpreté las gráficas de QA/QC para los respectivos informes.
- o Realicé el mapeo geológico de los tajos en producción.
- o Realicé las coordinaciones con el personal de la contrata especializada en muestreo

De 05/01/2017 Al 26/06/2017 (Lima-Perú)

COMPAÑÍA DE MINAS BUENAVENTURA

Practicante de Geología

Loaros:

- o Contribuí en el desarrollo e implementación de la estructura corporativa de logueo en GVMapper para las diferentes unidades de la empresa.
- o Apoyé en el diseño e implementación de aplicativos en Excel para automatizar la inserción de muestra de control.

ESTUDIOS

Bachiller en Ingeniería Geológica 2010-2016 Lima-Perú Universidad Nacional de Ingeniería

2019 Estadística para la Investigación Lima-Perú Universidad Peruana Cayetano Heredia

Microsoft SQL Server 2012 2018 Lima-Perú Escuela Nacional de Estadística e Informática

